【裁判字號】    92,訴,509
【裁判日期】    920623
【裁判案由】    毒品危害防制條例
【裁判全文】
臺灣彰化地方法院刑事判決                          九十二年度訴字第五九號
    公  訴  人  臺灣彰化地方法院檢察署檢察官
    被      告  甲○○
右列被告因違反毒品危害防制條例案件，經檢察官提起公訴（九十二年度毒偵字第三
九五、四四八、七六七號），本院判決如左：
    主  文
甲○○連續施用第一級毒品，累犯，處有期徒刑拾壹月；扣案之第一級毒品海洛因壹
包（淨重零點貳陸公克、包裝重零點壹玖公克），沒收銷燬；注射針筒壹支及注射用
水壹瓶，均沒收。
    事  實
一、甲○○曾因違反肅清煙毒條例、麻醉藥品管理條例等案件，經法院分別判處有期
    徒刑三年四月及八月，並定應執行有期徒刑三年九月確定，經入監執行，其後於
    民國八十八年一月十三日起假釋並交付保護管束，於八十九年九月六日假釋期滿
    未經撤銷，依法視為已執行完畢。又曾因施用毒品案件，經觀察、勒戒後，認無
    繼續施用毒品之傾向，業經臺灣彰化地方法院檢察署檢察官於九十年八月八日以
    九十年度毒偵字第三一三一號為不起訴處分確定。詎其仍不知悔改，復基於施用
    海洛因之概括犯意，自九十一年十月間某日起至九十二年一月十九日止，在彰化
    縣芳苑鄉○街村○○路二十七號住處，以將海洛因摻水後再以針筒注射之方式，
    連續施用第一級毒品海洛因多次。嗣於九十二年一月二十二日十三時許，其至彰
    化縣警察局二林分局接受列管毒品人口定期調驗，經採其尿液送檢驗結果，呈鴉
    片類陽性反應；復於九十二年一月二十二日十四時許，在彰化縣二林鎮○○路○
    段二一一號前，為警查獲並扣得其所有供施用之海洛因一包（淨重０‧二六公克
    、包裝重０‧一九公克）、其所有供施打海洛因用之注射針筒一支及注射用水一
    瓶。經依本院九十二年度毒聲字第二二七號裁定送臺灣彰化看守所附設勒戒處所
    觀察、勒戒後，認有繼續施用毒品之傾向。
二、案經彰化縣警察局鹿港、二林分局先後報請臺灣彰化地方法院檢察署檢察官偵查
    起訴。
    理  由
一、右開事實，業據被告甲○○於本院審理時坦承不諱，並有第一級毒品海洛因一包
    、注射針筒一支及注射用水一瓶扣案可資佐證，且被告於九十二年一月二十二日
    經觀察、勒戒處所採其尿液送檢驗結果，確呈鴉片類之陽性反應，有檢體採收紀
    錄表、詮昕科技股份有限公司濫用藥物尿液檢驗報告各一份附卷可憑。又上開扣
    案之海洛因粉末一包，經送鑑定結果，確含有第一級第六項毒品海洛因成分（淨
    重０‧二六公克、包裝重０‧一九公克），亦有法務部調查局鑑定通知書一紙在
    卷為據。再被告前因施用毒品案件，經觀察、勒戒後，認無繼續施用毒品之傾向
    ，業經臺灣彰化地方法院檢察署檢察官於九十年八月八日以九十年度毒偵字第三
    一三一號為不起訴處分確定，有臺灣彰化地方法院檢察署刑案資料查註紀錄表、
    臺灣高等法院被告全國前案紀錄表及上開不起訴處分書附卷可稽，而被告於上開
    不起訴處分確定後五年內復施用第一級毒品，經依本院九十二年度毒聲字第二二
    七號裁定送臺灣彰化看守所附設勒戒所觀察、勒戒後，認有繼續施用毒品之傾向
    ，亦有該所九十二年二月十三日彰所戒字第０九二００００三一四號函送之有無
    繼續施用毒品傾向證明書一份在卷可按。綜上所述，本件事證明確，被告右揭犯
    行，洵堪認定，應予依法論科。
二、核被告所為，係犯毒品危害防制條例第十條第一項之施用第一級毒品罪。被告供
    施用而持有第一級毒品之低度行為，應為施用第一級毒品之高度行為所吸收，不
    另論罪。被告先後多次施用第一級毒品犯行，時間緊接，所犯構成要件相同，顯
    係基於概括之犯意反覆為之，為連續犯，應依刑法第五十六條之規定，以一罪論
    ，並加重其刑。又被告曾因違反肅清煙毒條例、麻醉藥品管理條例等案件，經法
    院分別判處有期徒刑三年四月及八月，並定應執行有期徒刑三年九月確定，經入
    監執行，其後於八十八年一月十三日起假釋並交付保護管束，於八十九年九月六
    日假釋期滿未經撤銷，依法視為已執行完畢，此有臺灣彰化地方法院檢察署刑案
    資料查註紀錄表、臺灣高等法院被告全國前案紀錄表在卷可稽，其於五年內再犯
    有期徒刑以上之前揭施用第一級毒品罪，應依刑法第四十七條之規定論以累犯，
    並遞加重其刑。爰審酌被告犯罪之動機、目的、施用毒品係自戕身心，且前業因
    施用毒品，經送觀察、勒戒後，獲寬典予以不起訴處分確定，猶不知悔改，竟又
    再度施用第一級毒品，顯乏禁絕毒害之決心，惟其犯後坦承犯行、態度尚稱良好
    等一切情狀，量處如主文所示之刑，以示懲儆。扣案之第一級毒品海洛因一包（
    淨重０‧二六公克、包裝重０‧一九公克），係查獲之毒品，應依毒品危害防制
    條例第十八條第一項前段之規定，沒收銷燬之。另扣案之注射針筒一支及注射用
    水一瓶，係被告所有供其施用第一級毒品海洛因所用之工具，已據被告於本院審
    理時供明無誤，爰依刑法第三十八條第一項第二款之規定，併予宣告沒收。
據上論斷，應依刑事訴訟法第二百九十九條第一項前段，毒品危害防制條例第十條第
一項、第十八條第一項前段，刑法第十一條前段、第五十六條、第四十七條、第三十
八條第一項第二款，判決如主文。
本案經檢察官吳怡盈到庭執行職務。
中      華      民      國    九十二    年      六      月    二十三    日
                                臺灣彰化地方法院刑事第三庭
                                    法      官  李  進  清
右正本證明與原本無異。
如不服本判決，應於判決送達後十日內向本院提出上訴狀( 須附繕本 )。
                                    法院書記官  張  木  松
中      華      民      國    九十二    年      六      月    二十四    日
毒品危害防制條例第十條：
施用第一級毒品者，處六月以上五年以下有期徒刑。
施用第二級毒品者，處三年以下有期徒刑。
毒品危害防制條例第十八條：
查獲之毒品及專供製造或施用毒品之器具，不問屬於犯人與否，均沒收銷燬之。但合
於醫藥或研究之用者，得不予銷燬。
前項合於醫藥或研究用毒品或器具之管理辦法，由法務部會同行政院衛生署定之。


司法院資訊處製作；財團法人民間司法改革基金會備份。
